【裁判字號】    89,訴,1551
【裁判日期】    900119
【裁判案由】    毒品危害防制條例
【裁判全文】
臺灣桃園地方法院刑事判決                        八十九年度訴字第一五五一號
    公  訴  人  臺灣桃園地方法院檢察署檢察官
    被      告  甲○○
    指定辯護人  本院公設辯護人丙○○
右列被告因違反毒品危害防制條例案，經檢察官提起公訴（八十九年度偵緝字第四０
七號），本院判決如左：
    主      文
甲○○無罪。
    理      由
一、公訴意旨略以：被告甲○○與乙○○（業經另案判決有罪確定）共同基於販賣第
    二級毒品安非他命之概括犯意聯絡，於八十八年十一月七日及同月八日，在桃園
    縣桃園市○○○街及桃園市○○街等地，連續提供數量不等之安非他命與乙○○
    ，乙○○每次以新台幣（下同）二千元之代價，負責送給年籍姓名不詳綽號「阿
    發」及丁○○等購買人，並向丁○○收取三千元。嗣於十一月九日晚上十一時十
    分，乙○○正欲交付十七‧八公克之安非他命予年籍姓名不詳綽號「阿雄」之人
    時，為警在桃園市○○街四六號「五個女人卡拉ＯＫ」店內查獲，並扣得安非他
    命十七‧八公克，夾鍊帶十六個，因認被告甲○○涉有毒品危害防制條例第四條
    第二項之販賣第二級毒品罪嫌云云。
二、按犯罪事實應依證據認定之，無證據不得推定其犯罪事實，又不能證明被告犯罪
    者，應諭知無罪判決，刑事訴訟法第一百五十四條、第三百零一條第一項分別定
    有明文。訊據被告甲○○，堅詞否認前開犯行，辯稱其不曾販賣安非他命，更不
    曾提供安非他予乙○○並委之代為送給「阿發」、丁○○、「阿雄」等購買人等
    語。
三、公訴人之認被告甲○○涉嫌販安，無非以共犯乙○○之供述為其唯一論據，惟按
    ，共犯之自白須無瑕疵可指，且有其他積極證據足以佐其真實性，始得資為認定
    其他共犯有罪之不利證據，最高法院迭著有判例可循。經查，乙○○冒名陳桂花
    於警訊供稱：（扣案之安非他命）是甲○○交給我該包安非他命，叫我到「桃園
    市○○街」附近交給綽號「阿雄」並且向「阿雄」收取一萬元整：：：甲○○在
    八十八年十一月九日十八時左右，在桃園市○○○○街」街上交給我該包安非他
    命：：：替甲○○販賣過三次，第一次為八十八年十一月七日「十八時許」，甲○○連絡我到桃園市○○○○街」附近交給我一包安非他命，後叫我到大溪鎮○○路「金蘭醬油工廠」附近，約「二十時」左右交給丁○○：：：第二次於八十
    八年十一月八日「中午」許，在桃園市○○○○街」附近交給我一包安非他命，
    後叫我到「大溪鎮○○路二一巷」附近交給綽號「阿發」云云（見偵字第一七０
    六七號卷），嗣於本院調查時則稱：（被查扣之安非他命是要交阿雄？）是，要
    收一萬元，再將一萬元交甲○○：：：（被告何處把安交給妳？）桃市「溫莎堡
    汽車旅館前馬路上」（本院查，該處為天祥七街）：：：（時間？）十一月九日
    被抓前傍晚時，要我交阿雄：：：（十一月八日那次？）「晚上十點多」，於前
    述地點被告把安交給我，叫我拿至大溪介壽路「金蘭醬油廠」附近交「阿發」：
    ：：（十一月七日那次？）地點一樣，「深夜時分，是十一月八日凌晨」，被告
    交我安要我帶到大溪介壽路「僑愛」附近交給丁○○，那地方離「金蘭醬廠」仍
    有一段距離，看不到（金蘭醬油廠）：：：而我是於十一月八日凌晨交丁○○安
    的：：：（三次送貨地點？）第一次是「僑愛」離「金蘭」蠻遠，交丁○○，被
    告當天「凌晨」交我的，我也是「凌晨」送到，第二次是「金蘭醬油廠」大門外
    ，交「阿發」之人，第三次也是於「金蘭醬油廠」大門口外面，交「阿雄」：：
    ：（三次被告都在何處交你安？）溫莎堡（汽車旅館）云云（見本院八十九年十
    二月五日、同年月十九日訊問筆錄）。有關前二次被告交付安非他命之時間，乙○○於警訊稱各係於「八十九年十一月七日十八時許」、「八十九年十一月八日
    中午許」，惟於本院調查時則異其言改陳分別係「八十九年十一月八日凌晨」、
    「八十九年十一月八日晚間十時許」，再就交付地點，於警訊時，乙○○均謂係
    「桃園市○○○街」，然於本院調查時則云「係在桃園市溫莎堡汽車旅館前馬路
    上即桃園市○○○街」，是不論交付安非他命之時、地等節，乙○○均先後陳詞
    迥異且出入至鉅，不寧唯是，有關轉交所謂買者之地點，丁○○該次，乙○○於
    警訊時稱「係在大溪鎮○○路金蘭醬油工廠附近，約二十時許」，於本院調查時
    則言係「凌晨」時分，地點則在「大溪介壽路僑愛附近，該處離金蘭醬廠仍有一
    段距離，看不到金蘭醬油廠」，顯意謂非在金蘭醬油廠附近，再就「阿雄」該次
    ，乙○○首於警訊稱係在「桃園市○○街」，於本院調查時復更異前詞，改陳「
    也是於金蘭醬油廠大門」云云，此節亦反覆異致，由是，乙○○之供述顯然矛盾
    畢見，瑕疵處處，非可遽採，況亦查無該所謂「阿發」、「阿雄」之真實年籍及
    住居所等資料，至丁○○則經傳、拘未獲，本院猶未能傳訊渠等藉以審認究明渠
    等果否有向被告購買安非他命之情事俾佐證乙○○供述之真實性，職是，既乏其
    他證據足佐，則依前開說明，要不得但憑乙○○顯有瑕疵之供述資為認定被告有
    罪之唯一證據。此外，復查無其他積極證據可證明被告有如公訴人所指犯行，依
    首揭法條規定，自屬不能證明被告犯罪而應為無罪之諭知。
據上論斷，應依刑事訴訟法第三百零一條第一項，判決如主文。
本案經檢察官張春暉到庭執行職務。
中      華      民      國    九十      年      一      月     十九     日
                              臺灣桃園地方法院刑事第三庭
                                  法  官  蔡榮澤
右正本證明與原本無異。
如不服本判決，應於判決送達後十日內向本院提出上訴狀( 應附繕本 )，上訴於
臺灣高等法院。
                                    書記官   劉德壽
中        華        民        國   九十   年   二   月    七    日


司法院資訊處製作；財團法人民間司法改革基金會備份。
